# 请教陈版主：固定资产更新改造后剩余年限为 1 年，改造支出是否可资本化

提问人：陈 老 师铁 粉 时间：2023-01-03 14:08:
请教陈版主，我司的固定资产作为主要业务运作工具，特点是量大，折旧年限不长（ 3 年为主），部分固定资产在第三年末（原折旧期满）时做出了一些更新改造，改造后可再使用 1 年，这种情况下，为延长这 1 年而付出的改造支出可以作为固定资产来资本化吗？
我主要纠结的点是：我明白后续计算折旧啥的都是根据剩余价值和剩余可使用寿命，但是评估一个资产后续改造支出在年限上是否符合固定资产标准的时候，应该将改造后的资产视作一项全新资产单独评估其后续可使用年限（即，将前面举例的场景认为改造后是一项可使用年限为 1 年的资产，不符合固定资产的初始确认），还是应该将其前期的资产状态和寿命也一同考虑在内（即，将前面举例的场景认为这个资产首先是一个固定资产，即使后续改造只能延长 1 年也认定是这项固定资产的年限从 3 年变成了 4 年）呢？

回答人：chenyiwei
由于固定资产一般按月计提折旧，且折旧计入制造费用最终转入产品成本和营业成本，故为了保证后续各月成本的完整性和均衡性，对于可增加未来产出潜力的更新改造支出还是建议资本化计入固定资产价值，并在剩余折旧年限内计提折旧，不建议一次性费用化处理。
由于更新改造支出不形成独立的资产，必须依附于现有固定资产才能发挥作用，故其折旧年限应依据其所属的主体固定资产予以考虑。即，应该将其前期的资产状态和寿命也一同考虑在内。